臺灣高雄地方法院民事判決　九十一年度親字第二一號
　　原　　　告　乙○○
　　被　　　告　甲○○
右當事人間否認子女事件，本院判決如左：
    主    文
確認被告甲○○非原告自被告宋智安受胎所生之女。
訴訟費用由被告負擔。
    事    實
甲、原告方面：
一、聲明：如主文所示。
二、陳述：原告與被告宋智安（原名宋仁明）原係夫妻關係，業於民國九十年五月九
    日離婚，而離婚後，原告乃結交異性朋友即訴外人朱政龍（於九十年十二月八日
    結婚），其間並曾發生多次性關係。嗣於九十一年二月二十三日於高雄縣梓官鄉
    ○○路四十九號蔡尚正婦產科產下一女嬰即被告甲○○，辦理出生登記在原告戶
    籍內，然出生證明書上記載「懷孕週數滿三十九週」，然原告與被告宋智安係九
    十年五月九日離婚至被告甲○○出生之日已十一週又三天，足見被告甲○○非原
    告自被告宋智安受胎所生之女。且經科景生物科技股份有限公司親子鑑定報告確
    認訴外人朱政龍係被告甲○○之生父，是被告甲○○顯非原告自被告宋智安受胎
    所生之女，爰提起本件訴訟。
三、證據：提出出生證明書、戶籍謄本、科景生物科技股份有限公司親子鑑定報告為
    證。
乙、被告方面：
    被告宋智安到庭未為聲明，其陳述略以：被告甲○○確實不是伊與原告所生。兩
    人自八十六年分居後，都沒有見面，只有去年與原告辦理離婚時見過面。對鑑定
    報告無意見。
    理    由
一、按「妻之受胎，係在婚姻關係存續中者，固推定其所生子女為婚生子女；惟該推
    定，如夫妻之一方能證明妻非自夫受胎者，得於知悉子女出生之日起一年內提起
    否認之訴」，民法第一千零六十三條第一、二項定有明文。又「從子女出生日回
    溯第一百八十一日起至第三百零二日止，為受胎期間。能證明受胎回溯在前項第
    三百零二日以前者，以其期間為受胎期間」，民法第一千零六十二條亦有明文。
二、查(一)本件被告甲○○係於九十一年二月二十三日出生，此有原告提出之出生證明
        書在卷可按，則其受胎期間應為九十年四月二十七日起至九十年八月二十六
        日止，而原告與被告宋智安係於九十年五月九日離婚，故被告甲○○自應推
        定為原告與被告宋智安之婚生女。
      (二)惟原告主張被告甲○○係受胎自訴外人朱政龍，而非被告宋智安，經被告宋
        智安陳稱「與原告自八十六年分居後除辦理離婚外，即未見面離婚」等語而
        不爭執，且有原告委託科景生物科技股份有限公司為親子鑑定報告，亦認為
        被告甲○○與訴外人朱政龍之父子關係確定為99.9983﹪，而該鑑定報告經
        原告與被告宋智安所表示無意見，是原告主張被告甲○○並非原告自被告宋
        智安受胎所生，堪予採信。
      (三)從而，揆諸首揭法條意旨，原告依民法第一千零六十三條第二項之規定，訴
        請確認被告甲○○非原告自被告宋智安受胎所生之女，即屬正當，應予准許
        。
三、據上論結，本件原告之訴為有理由，依民事訴訟法第七十八條、第八十五年第一
    項前段，判決如主文。
中　　　華　　　民　　　國　　九十一　　年　　　五　　　月　　三十一　　日
                              臺灣高雄地方法院家事法庭
~B法　　　官　楊智守
右正本證明與原本無異。
如對本判決上訴，須於判決送達後二十日內提出上訴狀並表明上訴理由，如於本判決
宣示後送達前提出上訴者，須於送達後十日內補提上訴理由書（需附繕本）。
中　　　華　　　民　　　國　　九十一　　年　　　五　　　月　　三十一　　日
~B法院書記官　劉企萍
